臺灣桃園地方法院刑事判決　　　　　　110年度審訴字第704號
公　訴　人　臺灣桃園地方檢察署檢察官
被　　　告　許復興



上列被告因違反毒品危害防制條例案件，經檢察官提起公訴（11
0 年度毒偵字第2702號），被告於準備程序中就被訴事實為有罪
之陳述，經告知簡式審判程序之旨，並聽取公訴人及被告之意見
後，由本院合議庭裁定由受命法官獨任進行簡式審判程序，判決
如下：
    主      文
許復興施用第二級毒品，累犯，處有期徒刑參月，如易科罰金，
以新臺幣壹仟元折算壹日；又施用第一級毒品，累犯，處有期徒
刑陸月，如易科罰金，以新臺幣壹仟元折算壹日；應執行有期徒
刑柒月，如易科罰金，以新臺幣壹仟元折算壹日。
    事實及理由
一、本件犯罪事實及證據，除證據部分補充「桃園市政府警察局
    中壢分局民國110 年9 月27日中警分刑字第1100064162號函
    附員警之職務報告、被告許復興於本院準備程序及審理時之
    自白」外，餘均引用檢察官起訴書所載（詳如附件）。
二、論罪科刑：
（一）核被告許復興所為，分別係犯毒品危害防制條例第10條第
      1 項、第2 項之施用第一、二級毒品罪，至其持有為供本
      案施用之第一、二級毒品之低度行為，皆應為施用之高度
      行為吸收，均不另論罪。被告所犯上開二罪，犯意各別，
      行為互殊，應分論併罰。
（二）被告前因①贓物案件，經臺灣板橋地方法院（現改制為臺
      灣新北地方法院，下稱新北地院）以85年度易字第8488號
      判決判處有期徒刑8 月確定；②違反麻醉藥品管理條例案
      件，經本院以86年度訴字第1524號判決判處有期徒刑5 年
      2 月確定；③違反肅清煙毒條例案件，經臺灣高等法院以
      88年度上更一字第457 號判決判處有期徒刑15年確定；嗣
      經新北地院以98年度聲減字第4 號裁定就前開①案件減為
      有期徒刑4 月確定，再與②、③案件合併定應執行有期徒
      刑20年確定，於99年9 月24日縮刑假釋出監並付保護管束
      ，迄106 年5 月28日縮刑期滿假釋未經撤銷，其未執行之
      刑，以已執行論而執行完畢，有臺灣高等法院被告前案紀
      錄表在卷可按，是其於有期徒刑執行完畢後5 年內故意再
      犯本件有期徒刑以上之2 罪，均為累犯，再參照司法院大
      法官釋字第775 號解釋意旨，被告前已有多次施用毒品犯
      行，足顯被告對刑之執行均不知悔改，其前對刑罰之反應
      力亦屬薄弱，此次加重最低本刑，對其人身自由所為之限
      制自無過苛之侵害，是認應依刑法第47條第1 項規定加重
      其刑。
（三）警方係因查緝賭博案件，經持本院核發之搜索票至桃園市
      ○○區○○路000 巷0 號出租套房執行搜索，被告經警詢
      問後，當場隨坦承有施用海洛因、甲基安非他命之事，有
      桃園市政府警察局中壢分局110 年9 月27日中警分刑字第
      1100064162號函附員警之職務報告足證，是其顯係於本案
      施用第一、二級毒品犯行未被職司犯罪偵查之機關、公務
      員發覺前旋已自承斯事，嗣復受本院之裁判，均合於刑法
      第62條前段所定自首減刑之要件，爰依該規定減輕其刑，
      應依法先加重而後減輕之。
（四）爰審酌被告於為本案犯行之前，已曾因施用毒品犯行經受
      觀察、勒戒及強制戒治處分之執行，並甫於107 年12月7
      日執行完畢釋放出所，本應徹底戒除毒癮，詎其仍未能自
      新、戒斷毒癮，竟仍施用足以導致人體機能發生依賴性、
      成癮性及抗藥性等障礙之第一、二級毒品，戕害自身健康
      ，漠視法令禁制，本不宜寬縱，惟念其犯後自首且坦承犯
      行，非無悔意，兼衡其犯罪之動機、目的、智識程度、生
      活狀況等一切情狀，分別量處如主文所示之刑，並均諭知
      易科罰金之折算標準，暨定其應執行之刑併諭知易科罰金
      之折算標準。
據上論斷，應依刑事訴訟法第273 條之1 第1 項、第299 條第1
項前段、第310 條之2 、第454 條，判決如主文。
本案經檢察官曾柏涵提起公訴，經檢察官董諭到庭執行職務。
中    華    民    國   110    年    11    月    18    日
                  刑事審查庭  法  官  李佳穎
以上正本證明與原本無異。
如不服本判決應於收受判決後20日內向本院提出上訴書狀，並應
敘述具體理由。其未敘述上訴理由者，應於上訴期間屆滿後20日
內向本院補提理由書(均須按他造當事人之人數附繕本)「切勿逕
送上級法院」。
                              書記官  蔡萱穎
中    華    民    國   110    年    11    月    18    日
附本件論罪科刑依據之法條：
毒品危害防制條例第10條
施用第一級毒品者，處6 月以上5 年以下有期徒刑。
施用第二級毒品者，處3 年以下有期徒刑。
　
附件：
臺灣桃園地方檢察署檢察官起訴書
                                   110年度毒偵字第2702號
     被      告  許復興  男  64歲（民國00年00月00日生）
                         住桃園市○○區○○路0段000巷000
                          號13樓
                         國民身分證統一編號：Z000000000號
上列被告因違反毒品危害防制條例案件，業經偵查終結，認應提
起公訴，茲敘述犯罪事實及證據並所犯法條如下：
         犯罪事實
一、許復興前因違反肅清煙毒條例等案件，經臺灣桃園地方法院
    ( 下稱桃園地院) 先後判決判處有期徒刑3 年（編號①）、
    6 月（編號②）、6 月（編號③），並經同法院裁定應執行
    有期徒刑3 年10月確定，經入監執行後，於民國84年11月15
    日假釋出監並付保護管束，然因再犯，經撤銷假釋，所餘殘
    刑為2 年2 月9 日；又因違反肅清煙毒條例等案件，經臺灣
    高等法院、桃園地院及臺灣板橋地方法院（現改制為臺灣新
    北地方法院，下稱新北地院）先後判處有期徒刑8 月（編號
    ④）、5 年2 月（編號⑤）、15年（編號⑥）確定，上開編
    號①至⑥案經新北地院裁定減刑並分別定應執行有期徒刑1
    年10月、20年確定，經接續執行，於99年9 月24日縮刑假釋
    並付保護管束，於106 年5 月28日假釋期滿未經撤銷，視為
    已執行完畢。又因施用毒品案件，經送觀察、勒戒後，認有
    繼續施用毒品之傾向，復經令入戒治處所施以強制戒治，於
    107 年12月7 日執行完畢釋放，由本署檢察官於107 年12月
    18日以107 年度戒毒偵字第87號為不起訴處分確定。
二、詎仍不知悔改，在前開強制戒治執行完畢釋放後3 年內，復
    基於施用第一級、第二級毒品之犯意，於110 年1 月27日下
    午5 時許，在桃園市○○區○○路0 段000 巷000 號13樓住
    處，以將第二級毒品甲基安非他命置入玻璃球燒烤吸食煙霧
    方式，施用第二級毒品甲基安非他命1 次，另以將第一級毒
    品海洛因置入香菸燃燒吸食煙霧方式，施用第一級毒品海洛
    因1 次。嗣於110 年1 月28日凌晨1 時55分許為警採尿送驗
    ，檢驗結果呈嗎啡、甲基安非他命陽性反應，始悉上情。
三、案經桃園市政府警察局中壢分局報告偵辦。
         證據並所犯法條
一、證據清單暨待證事實：
┌──┬────────────┬────────────┐
│編號│證據名稱                │待證事實                │
├──┼────────────┼────────────┤
│1   │被告許復興於警詢及本署偵│被告坦承於上開時地，分別│
│    │查中之供述              │施用第一級毒品海洛因及第│
│    │                        │二級毒品甲基安非他命各 1│
│    │                        │次之事實。              │
├──┼────────────┼────────────┤
│2   │桃園市政府警察局中壢分局│被告於110 年1 月28日凌晨│
│    │真實姓名與尿液、毒品編號│1 時55分許為警採集尿液，│
│    │對照表 1 紙             │尿液檢體編號為E000-0000 │
│    │                        │號。                    │
├──┼────────────┼────────────┤
│3   │台灣檢驗科技股份有限公司│被告尿液經檢驗結果呈嗎啡│
│    │濫用藥物檢驗報告1 紙（尿│及甲基安非他命陽性反應，│
│    │液檢體編號E000-0000 號）│佐證被告有施用第一級毒品│
│    │                        │海洛因及第二級毒品甲基安│
│    │                        │非他命之事實。          │
└──┴────────────┴────────────┘
二、核被告所為，係犯毒品危害防制條例第10條第1 項之施用第
    一級毒品及同條第2 項之施用第二級毒品等罪嫌。被告所犯
    上開2 罪間，犯意各別，行為互殊，請分論併罰。又查被告
    前有如犯罪事實欄所載之論罪科刑及執行情形，有本署刑案
    資料查註紀錄表1 份附卷可憑，其於徒刑執行完畢5 年內，
    故意再犯本件有期徒刑以上之罪，為累犯，請參照司法院釋
    字第775 號解釋意旨及刑法第47條之規定，審酌依累犯之規
    定加重其刑。
三、依毒品危害防制條例第23條第2 項、刑事訴訟法第251 條第
    1 項提起公訴。
     此  致
臺灣桃園地方法院
中    華    民    國    110    年    5    月    28    日
                               檢  察  官  曾柏涵
本件證明與原本無異
中    華    民    國    110    年    6    月    07    日
                               書  記  官  李美靜
所犯法條：毒品危害防制條例第10條
毒品危害防制條例第10條
施用第一級毒品者，處 6 月以上 5 年以下有期徒刑。
施用第二級毒品者，處 3 年以下有期徒刑。